臺灣高雄地方法院刑事判決　　　　　　　94年度訴字第2713號
公　訴　人　臺灣高雄地方法院檢察署檢察官
被　　　告　乙○○
上列被告因毒品危害防制條例案件，經檢察官提起公訴（九十四
年度毒偵字第四八六三號），本院改依簡式審判程序審理，判決
如下：
    主  文
乙○○連續施用第一級毒品，累犯，處有期徒刑玖月，扣案之第
一級毒品海洛因壹包（驗後淨重零點壹肆公克，空包裝重零點壹
伍公克）沒收銷燬之，扣案之未經使用注射針筒壹支沒收。
    事  實
一、乙○○前因毒品危害防制條例案件，經本院以九十二年度訴
    字第一五九二號判決及臺灣高等法院高雄分院以九十二年度
    上訴字二０三三號判決，分別判處有期徒刑三月、七月確定
    ，嗣並經臺灣高等法院高雄分院以九十三年度聲字第二八一
    號裁定，就上開二罪定應執行刑為有期徒刑九月，而於民國
    九十四年三月二十九日執行完畢。又因施用毒品案件，經本
    院以九十二年度毒聲字第二三三二號裁定令入戒治處所施以
    強制戒治，嗣於九十三年一月九日因毒品危害防制條例修正
    、施行而執行完畢並為釋放。詎其仍不知戒絕毒癮，明知海
    洛因業經公告列為毒品危害防制條例第二條第二項第一款之
    第一級毒品，不得非法持有、施用，猶於前開強制戒治執行
    完畢釋放後五年內，基於施用第一級毒品海洛因之概括犯意
    ，自九十四年五月十五日起，至同年月十九日下午六時許止
    ，在高雄縣鳳山市五甲地區○○○路旁之樹叢，以將第一級
    毒品海洛因加水置於針筒內注射手臂血管之方式，連續施用
    第一級毒品海洛因多次。嗣於九十四年五月二十日下午三時
    二十五分許，乙○○騎乘機車行經高雄縣鳳山市○○○路七
    ０五號前，因形跡可疑為警攔查，在乙○○身上扣獲其所有
    之第一級毒品海洛因一包（驗後淨重零點一四公克，空包裝
    重零點一五公克）及未開封使用之注射針筒一支，因而知悉
    上情。
二、案經高雄市政府警察局苓雅分局移送臺灣高雄地方法院檢察
    署檢察官偵查起訴。
    理  由
一、按本件被告乙○○所犯係死刑、無期徒刑、最輕本刑為三年
    以上有期徒刑以外之罪，其於準備程序就前揭被訴事實為有
    罪之陳述，經受命法官告知簡式審判程序之旨，並聽取其與
    公訴人之意見後，本院認無不得或不宜改依簡式審判程序進
    行之處，爰依刑事訴訟法第二百七十三條之一第一項、第二
    百八十四條之一，裁定本件由受命法官獨任進行簡式審判程
    序，合先敘明。
二、前揭犯罪事實，業據被告於本院審理中坦承不諱，且其前開
    為警查獲後，採集尿液送檢之檢驗結果，係呈施用第一級毒
    品海洛因後所會產生之嗎啡陽性反應，有高雄市立凱旋醫院
    九十四年五月三十日第00000000號濫用藥物尿液檢
    驗報告，暨高雄市政府警察局苓雅分局偵辦煙毒案件嫌疑人
    尿液採證代碼對照表在卷可稽，並有注射針筒一支扣案可憑
    ，而扣案之一包物品，經法務部調查局鑑驗結果，確係第一
    級毒品海洛因（驗後淨重零點一四公克，空包裝重零點一五
    公克），有該局九十四年九月十四日調科壹字第二二００二
    ０八五三號鑑定通知書附卷可佐，則被告前開自白顯與事實
    相符，堪以採信。而被告前因施用毒品案件，經本院以九十
    二年度毒聲字第二三三二號裁定令入戒治處所施以強制戒治
    ，嗣於九十三年一月九日因毒品危害防制條例修正、施行而
    執行完畢並為釋放等情，有臺灣高雄地方法院檢察署刑案資
    料查註紀錄表及臺灣高等法院被告前案紀錄表在卷可憑。綜
    上所述，被告於強制戒治執行完畢釋放後，五年內再犯施用
    第一級毒品海洛因之犯行至明，本件事證明確，被告犯行堪
    以認定。
三、按海洛因係毒品危害防制條例第二條第二項第一款所稱之第
    一級毒品，故核被告所為，係犯該條例第十條第一項之施用
    第一級毒品罪。被告持有第一級毒品海洛因後，進而施用，
    其持有之低度行為應為施用之高度行為所吸收，不另論罪。
    被告先後多次施用第一級毒品海洛因犯行，時間緊接，犯罪
    構成要件相同，顯係基於概括犯意為之，應依連續犯之規定
    論以一罪，並加重其刑。被告有如犯罪事實欄所載之上揭前
    科紀錄，有前開臺灣高等法院被告前案紀錄表及臺灣高雄地
    方法院檢察署被告之刑案資料查註紀錄表在卷可稽，其受有
    期徒刑執行完畢，五年內再犯本件最重本刑為有期徒刑以上
    之罪，為累犯，應依刑法第四十七條規定加重其刑，並遞加
    重之。爰審酌被告經強制戒治後，尚未能戒絕毒癮，足證前
    開保安處分措施實難矯治其惡性，惟念及其犯後坦承罪行，
    態度良好，而所犯係為自戕行為，尚未對他人造成實害等一
    切情狀，量處如主文所示之刑，以資懲儆。扣案之毒品確為
    第一級毒品海洛因一包之事實，業如前述，而因法務部調查
    局一般係以傾倒之方式，將包裝袋內之第一級毒品海洛因倒
    出而與包裝袋分離而稱重，必要時，輔以刮杓刮取袋內粉末
    ，然無論依何種方式分離，包裝袋內均有極微量之第一級毒
    品海洛因殘留，業經法務部調查局以九十三年三月十九日調
    科壹字第０九三００一一三０六０號函釋在案，此為本院職
    務上已知之事實，足認前開空包裝袋，其內含有極微量第一
    級毒品海洛因殘留而無法析離，應整體視為查獲之第一級毒
    品海洛因，依毒品危害防制條例第十八條第一項前段之規定
    ，諭知沒收銷燬之；至於鑑識耗損之第一級毒品海洛因，既
    已滅失，爰不再行諭知沒收銷燬，併此敘明。又扣案之未開
    封使用之針筒一支，為被告所有供本件犯罪預備之物，業據
    被告於本院審理中自陳在卷，爰依刑法第三十八條第一項第
    二款規定，併予宣告沒收。
據上論斷，應依刑事訴訟法第二百七十三條之一第一項、第二百
八十四條之一、第二百九十九條第一項前段，毒品危害防制條例
第十條第一項、第十八條第一項前段，刑法第十一條、第五十六
條、第四十七條、第三十八條第一項第二款，判決如主文。
本案經檢察官甲○○到庭執行職務。
中　　華　　民　　國　　九十四　年　十一　月　二十四　日
                  刑事第五庭  法　官 陳君杰
以上正本證明與原本無異。
如不服本判決，應於收受送達後10日內向本院提出上訴書狀。
中　　華　　民　　國　　94　　年　　11　　月　　24　　日
　　　　　　　　　　 　       書記官 林明忠
如不服本判決，應於判決送達後十日內，向本院提出上訴狀。
附錄本判決論罪科刑法條全文：
毒品危害防制條例第十條第一項
施用第一級毒品者，處六月以上五年以下有期徒刑。
